【裁判字號】    92,訴,1282
【裁判日期】    921219
【裁判案由】    毒品危害防制條例
【裁判全文】
臺灣彰化地方法院刑事判決                        九十二年度訴字第一二八二號
    公  訴  人  臺灣彰化地方法院檢察署檢察官
    被      告  甲○○
右列被告因違反毒品危害防制條例案件，經檢察官提起公訴（九十二年度毒偵字第二
０九０、二三三八號）及移
審判程序判決如左：
    主  文
甲○○連續施用第一級毒品，處有期徒刑壹年。又施用第二級毒品，處有期徒刑陸月
。應執行有期徒刑壹年肆月。
    事  實
一、甲○○前曾有違反肅清煙毒條例、麻醉藥品管理條例、贓物、毒品危害防制條例
    、竊盜等前科，於民國九十二年七月三十日送監執行撤銷假釋之殘刑九月十日，
    尚未執行完畢（刻正先行執行強制戒治中）。另前因施用毒品案件，經本院裁定
    送觀察、勒戒後，認無繼續施用毒品之傾向，於八十七年十月二十九日，以八十
    七年度訴字第四二五號判決免刑，並於同年十月二十九日確定。復因施用第一、
    二級毒品案件，經觀察、勒戒後，認有繼續施用毒品之傾向，先送強制戒治，並
    由檢察官提起公訴，經本院於八十八年一月二十七日，以八十八年度訴字第五號
    ，分別判處有期徒刑一年、六月，定應執行有期徒刑一年四月，並於同年二月十
    六日確定。詎仍不知悔改，復基於施用海洛因之概括犯意，自九十二年五月十二
    日起，至九十二年七月二十八日止，在彰化縣花壇鄉○○村○○路○段八九一號
    住處及同鄉友人住處等地，以將海洛因摻入香煙點燃吸食之方式，連續施用第一
    級毒品海洛因多次；另基於施用甲基安非他命之犯意，於九十二年七月二十八日
    ，在彰化縣花壇鄉友人住處，以將甲基安非他命置放於玻璃球內，再以火加熱吸
    食其煙之方式，施用第二級毒品甲基安非他命一次。嗣先於九十二年五月十三日
    十七時二十分許，因另案為警查獲，經其同意採驗尿液，結果呈嗎啡陽性反應；
    其後於九十二年七月三十日凌晨二時十五分許，在彰化縣花壇鄉○○村○○路與
    學前路附近處，因另案通緝為警查獲，再經其同意採驗尿液，結果呈嗎啡及甲基
安非他命陽性反應。
二、案經彰化縣警察局彰化分局先後報請臺灣彰化地方法院檢察署檢察官偵查起訴暨
    併案審理。
    理  由
一、右開事實，業據被告甲○○於本院審理時坦承不諱，而被告於九十二年五月十三
    日、九十二年七月三十日先後為警查獲時，經警採其尿液送檢驗結果，前者呈嗎
    啡陽性反應，後者則呈嗎啡及甲基安非他命陽性反應，有檢驗尿液代號與真實姓
    名對照認證單、彰化縣衛生局煙毒尿液檢驗成績書各二份附卷可憑。又被告前因
    施用毒品案件，經本院裁定送觀察、勒戒後，認無繼續施用毒品之傾向，於八十
    七年十月二十九日，以八十七年度訴字第四二五號判決免刑，並於同年十月二十
    九日確定。復因施用第一、二級毒品案件，經觀察、勒戒後，認有繼續施用毒品
    之傾向，先送強制戒治，並由檢察官提起公訴，經本院於八十八年一月二十七日
    ，以八十八年度訴字第五號，分別判處有期徒刑一年、六月，定應執行有期徒刑
    一年四月，並於同年二月十六日確定，亦有臺灣彰化地方法院檢察署刑案資料查
    註紀錄表、臺灣高等法院被告全國前案紀錄表及上開刑事判決書附卷可據。綜上
    所述，本件事證明確，被告右揭犯行，洵堪認定，應予依法論科。
二、核被告所為，係犯毒品危害防制條例第十條第一項之施用第一級毒品罪及同條例
    第十條第二項之施用第二級毒品罪。公訴人就被告施用第一級毒品部分，雖僅就
    其於九十二年五月十二日晚上某時，施用海洛因一次之犯行提起公訴，未論及被
    告其餘多次施用海洛因之犯行，然檢察官就犯罪事實一部起訴者，其效力及於全
    部，本件上開其餘多次施用海洛因犯行與公訴人起訴書所載經論罪關於施用第一
    級毒品部分之犯罪事實具有連續犯之裁判上一罪關係，應為起訴效力所及，本院
    自應併予審究。被告供施用而分別持有第一、二級毒品之低度行為，應為施用第
    一、二級毒品之高度行為所吸收，不另論罪。被告先後多次施用第一級毒品犯行
    ，時間緊接，所犯構成要件相同，顯係基於概括之犯意反覆為之，為連續犯，應
    依刑法第五十六條之規定，以一罪論，並加重其刑。被告施用第一級毒品與施用
    第二級毒品犯行，犯意各別，行為互殊，犯罪構成要件不同，應予分論併罰。爰
    審酌被告犯罪之動機、目的、施用毒品係自戕身心，且前業因施用毒品，經送觀
    察、勒戒及強制戒治後，猶不知悔改，竟又再度施用第一、二級毒品，顯乏禁絕
    毒害之決心，惟其犯後坦承犯行、態度尚稱良好等一切情狀，分別量處如主文所
    示之刑，並定其應執行之刑，以示懲儆。
據上論斷，應依刑事訴訟法第二百七十三條之一第一項、第二百九十九條第一項前段
，毒品危害防制條例第十條第一項、第二項，刑法第十一條前段、第五十六條、第五
十一條第五款，判決如主文。
本案經檢察官陳德芳到庭執行職務。
中      華      民      國    九十二    年     十二     月    十 九     日
                                臺灣彰化地方法院刑事第三庭
                                    法      官  李  進  清
右正本證明與原本無異。
如不服本判決，應於判決送達後十日內向本院提出上訴狀( 須附繕本 )。
                                    法院書記官  張  木  松
中      華      民      國    九十二    年     十二     月    二十二    日
毒品危害防制條例第十條
施用第一級毒品者，處六月以上五年以下有期徒刑。
施用第二級毒品者，處三年以下有期徒刑。


司法院資訊處製作；財團法人民間司法改革基金會備份。
